【裁判字號】    96,易,3178
【裁判日期】    970430
【裁判案由】    賭博
【裁判全文】
臺灣臺北地方法院刑事判決              96年度易字第3178號
公  訴  人  臺灣臺北地方法院檢察署檢察官
被      告  丁○○
                    1
選任辯護人  翁方彬律師
被      告  甲○○
            丙○○
            乙○○
                    號5樓
上列被告等因賭博案件，經檢察官聲請以簡易判決處刑（九十六
年度偵字第一八二四三號），本院刑事庭受理後（九十六年度簡
字第三八六八號），認不宜以簡易判決處刑，改依通常程序審理
，因被告等於準備程序中就犯罪事實為有罪陳述，經本院裁定改
依簡式審判程序審理，判決如下：
    主  文
甲○○共同意圖營利，聚眾賭博，處有期徒刑肆月，如易科罰金
，以新臺幣壹仟元折算壹日。緩刑貳年。扣案如附表所示之物均
沒收之。
丁○○共同意圖營利，聚眾賭博，處有期徒刑肆月，如易科罰金
，以新臺幣壹仟元折算壹日。扣案如附表所示之物均沒收之。
乙○○、丙○○共同意圖營利，聚眾賭博，各處有期徒刑參月，
如易科罰金，均以新臺幣壹仟元折算壹日。扣案如附表所示之物
均沒收之。
    事  實
一、丁○○（綽號「毛利」、「兄仔」）、甲○○（綽號「婉容
    」）、乙○○、戊○○、丙○○與綽號「阿魯米」、「阿狗
    」之成年男子（真實姓名年籍均不詳）共同基於意圖營利供
    給賭博場所及聚眾賭博之犯意聯絡，由綽號「阿魯米」、「
    阿狗」之成年男子出資（出資金額不詳），甲○○亦出資新
    臺幣（下同）二十萬元，由丁○○於民國九十六年八月二十
    五日向不知情之許姓屋主承租位於臺北市○○區○○路二段
    一一一巷一六之一號房屋，作為聚眾賭博之場所，並提供麻
    將筒子、骰子等賭具，而綽號「阿魯米」之成年男子並自同
    年八月二十八日起，以每日一千五百元之代價，僱用乙○○
    負責把風、監看監視器及過濾賭客，另自同年九月四日起，
    以日薪一千五百元至二千元不等之代價，僱用戊○○（另行
    審結）及丙○○負責賭桌清注，而聚集不特定賭客賭博，其
    賭博方式係由賭客輪流作莊，由賭客與莊家比較麻將點數大
    小論輸贏，賭客每次下注賭資每底至少為一百元，丁○○、
    甲○○及綽號「阿魯米」、「阿狗」之成年男子則以每一千
    元賭資抽頭三十元之方式朋分牟利。嗣於同年九月四日晚間
    十時許，適有賭客蔡錦朗、吳正雄、祝世安、黃再傳、游金
    泉、陳清德、梁進發、曾文賢、楊峰奇、陳家祥、陳坤宏、
    張祖正、陳雅展、陳冠宏、駿倢、魏秀玉、林敏飛、吳愛
    月、陳德昌、宋領、陳玲瑛、李春女、魏秋蘭、葉文琴、王
    德花、蔡桂英、陳美英、胡文琴、蘇明月、香婷、張蔡秀
    霞、婁菊芬、鄭敏艷、黃蘭花、陳林玉卿、黃鄧嬌等三十六
    人在該處聚眾賭博（均另經臺北市政府警察局萬華分局依社
    會秩序維護法聲請本院裁處），為警接獲線報搜索查獲，並
    扣得丁○○等所有供賭博所用如附表所示之賭具麻將筒子三
    付、天九牌一付、骰子一百顆、監視電眼四個、監視螢幕四
    臺、帳單五十八張、帳冊六本、抽頭金七萬九千七百五十元
    （以上為本案沒收之物）、賭資共三十七萬八千六百五十元
    （聲請簡易判決處刑書誤載為三十八萬七千九百五十元，另
    經警依社會秩序維護法聲請沒入），而查知上情。
二、案經臺北市政府警察局萬華分局報請臺灣臺北地方法院檢察
    署檢察官聲請簡易判決處刑。
    理  由
一、上揭犯罪事實，業據被告丁○○、甲○○、乙○○及丙○○
    於本院審理中均坦承不諱，並經證人即賭客蔡錦朗、吳正雄
    、祝世安、黃再傳、游金泉、陳清德、梁進發、曾文賢、楊
    峰奇、陳家祥、陳坤宏、張祖正、陳雅展、陳冠宏、駿倢
    、魏秀玉、林敏飛、吳愛月、陳德昌、宋領、陳玲瑛、李春
    女、魏秋蘭、葉文琴、王德花、蔡桂英、陳美英、胡文琴、
    蘇明月、香婷、張蔡秀霞、婁菊芬、鄭敏艷、黃蘭花、陳
    林玉卿、黃鄧嬌於警詢中分別證述綦詳，並有現場照片二十
    張（見偵查卷一第三四至四三頁）、搜索扣押筆錄、扣押物
    品收據、臨檢紀錄表各一件（見偵查卷一第二三至三三頁）
    附卷可稽，並有如附表所示之賭具麻將筒子三付、天九牌一
    付、骰子一百顆、監視電眼四個、監視螢幕四臺、帳單五十
    八張、帳冊六本、抽頭金七萬九千七百五十元扣案可佐，堪
    信被告等於本院審理中出於任意性之自白，應與事實相符而
    得採信。綜上所述，本件事證明確，被告等犯行洵堪認定，
    應予依法論科。
二、核被告丁○○、甲○○、乙○○及丙○○所為，均係犯刑法
    第二百六十八條前段之意圖營利供給賭博場所及同條後段之
    意圖營利聚眾賭博罪。被告丁○○、甲○○、乙○○及丙○○，就上開犯行均有犯意聯絡及行為分擔，均為共同正犯。
    又被告等自九十六年八月二十五日起至同年九月四日為警查
    獲時止，共同供給賭博場所、聚眾賭博，及與賭客對賭之行
    為，為基於同一營利目的下而為之各個舉動，係同一犯罪行
    為之接續，應屬法律概念之一行為。又被告等均係以一行為
    同時觸犯上開二罪名，為想像競合犯，應依刑法第五十五條
    規定，從一情節較重之意圖營利聚眾賭博罪論處。爰審酌被
    告等意圖營利提供賭博場所，並聚眾賭博，破壞社會善良風
    氣，使民眾易生射悻之心而不事生產，影響國計民生，惟斟
    酌其等生活狀況、智識程度、分工情況，犯罪動機、手段及
    犯罪後均坦承犯行，尚有悔意等一切情狀，分別量處如主文
    所示之刑，並諭知易科罰金折算標準，以示懲儆。扣案如附
    表所示之賭具麻將筒子三付、天九牌一付、骰子一百顆、監
    視電眼四個、監視螢幕四臺、帳單五十八張、帳冊六本及抽
    頭金七萬九千七百五十元，均各為被告等所有，並供犯罪所
    用及犯罪所得之物，業據被告等供承在卷，爰各依刑法第三
    十八條第一項二、三款規定宣告沒收之。末查，被告甲○○
    前未曾因故意犯罪受有期徒刑以上刑之宣告，此有臺灣高等
    法院被告前案紀錄表在卷可稽，其於本院審理中坦承犯行，
    表示悔意，經檢察官表示如被告甲○○提出公益捐款十五萬
    元，請求給予緩刑，而被告甲○○亦已於九十七年四月二十
    八日向國庫捐款十五萬元，有收據一紙附卷供參，故本院斟
    酌上開各情，認被告甲○○經此偵審程序，當知所警惕，而
    無再犯之虞，因認前開所宣告之刑，以暫不執行為適當，爰
    依刑法第七十四條第一項第一款規定，宣告緩刑二年，以啟
    自新。
據上論斷，應依刑事訴訟法第四百五十二條、第二百七十三條之
一第一項、第二百九十九條第一項前段，刑法第二十八條、第二
百六十八條、第五十五條、第三十八條第一項第二款、第三款、
第四十一條第一項前段、第七十四條第一項第一款，刑法施行法
第一條之一，判決如主文。
本案經檢察官陳焜昇到庭執行職務。
中    華    民    國    97      年    4    月  30     日
                  刑事第十三庭法  官  郭顏毓
上正本證明與原本無異。
如不服本判決應於送達後十日內向本院提出上訴狀。
                              書記官  潘文賢
中    華    民    國    97    年    5     月    1     日
附錄本案論罪科刑法條全文
刑法第二百六十八條
意圖營利，供給賭博場所或聚眾賭博者，處三年以下有期徒刑，
得併科三千元以下罰金。
附表：
┌──┬──────────┬─────────┐
│編號│   扣  案  物       │  數    量        │
├──┼──────────┼─────────┤
│(一)  │   麻將筒子         │  三副            │
├──┼──────────┼─────────┤
│(二)  │   天九牌           │  一副            │
│    │                    │                  │
├──┼──────────┼─────────┤
│(三)  │   骰子             │  一百顆          │
├──┼──────────┼─────────┤
│(四)  │   監視電眼         │  四個            │
├──┼──────────┼─────────┤
│(五)  │   監視螢幕         │  四臺            │
│    │                    │                  │
├──┼──────────┼─────────┤
│(六)  │   帳單             │  五十八張        │
├──┼──────────┼─────────┤
│(七)  │   帳本             │  六本            │
├──┼──────────┼─────────┤
│(八)  │   抽頭金           │  新臺幣七萬九千七│
│    │                    │  百五十元        │
└──┴──────────┴─────────┘


司法院資訊處製作；財團法人民間司法改革基金會備份。
